【裁判字號】    96,抗,147
【裁判日期】    970826
【裁判案由】    拍賣抵押物
【裁判全文】
臺灣士林地方法院民事裁定               96年度抗字第147號
再  抗  告人  乙○○即林郭腰.
              甲○○即林郭腰.
              丁○○即林郭腰.
              戊○○即林郭腰.
共同  代理人  蘇維華律師
視同再抗告人  丙○○即林郭腰.
              己○○即林郭腰.
相    對  人  五結鄉農會
                     統一編號.
法定  代理人  庚○○
上列再抗告人因與相對人間拍賣抵押物事件，對於中華民國96年
6 月29日本院合議庭所為裁定（96年度抗字第147 號），提起再
抗告，本院裁定如下：
    主  文
再抗告駁回。
再抗告程序費用新臺幣壹仟元由再抗告人負擔。
    理  由
一、按對於抗告法院之裁定再為抗告，僅得以其適用法規顯有錯
    誤為理由，並經原法院之許可為限。此項許可，以原裁定所
    涉及之法律見解具有原則上之重要性者為限，非訟事件法第
    45條第3 項、第4 項定有明文。所謂「適用法規顯有錯誤」
    ，係指原第二審裁判就其所確定之事實適用法規顯有錯誤而
    言。又所謂「原則上之重要性」，係指該訴訟事件所涉及之
    法律問題意義重大，而有加以闡釋之必要者而言，民事訴訟
    法修正說明可資參照。
二、本件再抗告意旨略以：本件拍賣抵押物事件，原裁定僅憑相
    對人提出他項權利證明書、抵押權設定契約書、土地登記謄
    本等影本即准予拍賣，未命相對人提出證物原本，殊有違誤
    。又本件抵押權之設定義務人即抗告人之被繼承人林郭腰治
    於民國90年間即臥病在床，何須向相對人借錢？且本件抵押
    權所擔保之債權，其借據上林郭腰治之印鑑雖為真正，但指
    印卻非林郭腰治所有，該印鑑係丙○○所蓋，並與相對人
    之職員勾串，相對人行使權利是以損害再抗告人為主要目的
    ，有違誠實信用原則，屬權利濫用。另丙○○所刑事案件
    ，再抗告人已向臺灣宜蘭地方法院檢察署提出告訴（該署96
    年他字第486 號），原法院未依職權調查，屬法律上重大問
    題且涉及之法律見解具有原則上之重要性，為此提起再抗告
    云云。
三、惟查，再抗告人所陳借據上林郭腰治之印鑑係丙○○所蓋
    ，乃屬實體法律關係之爭執，非本件非訟程序所得審酌，亦
    非得以再抗告程序尋求救濟，而縱丙○○有刑事偵查案訴訟
    繫屬，在未經裁判確定前，仍無從徒憑再抗告人之告訴，即
    認本件抵押權之設定義務人林郭腰治之抵押權為無效，即無
    礙於原裁定所為認定。況再抗告意旨所陳諸情，均未具體指
    明本院原裁定適用法規有何顯然錯誤，與該錯誤涉及何種具
    有原則上重要性之法律見解亟待闡釋，自無由認為合於許可
    提起再抗告之要件，揆之首揭規定及說明，應認再抗告人本
    件再抗告與法不合，不應許可，應予駁回。
四、據上論結，本件再抗告為不合法，依非訟事件法第46條、第
    45條第5 項、第21條第2 項，民事訴訟法第436 條之3 第3
    項、第78條，裁定如主文。
中    華    民    國    97    年    8     月    26    日
                  民事第一庭  審判長法  官  黃小瑩
                                    法  官  蕭錫証
                                    法  官  陳靜芬
以上正本證明與原本無異。
如不服本裁定，應於收受本裁定之日起10日內向本院提出抗告狀
。
中    華    民    國    97    年    8     月    27    日
                                    書記官  阮弘毅


司法院資訊處製作；財團法人民間司法改革基金會備份。
